【裁判字號】    98,聲,46
【裁判日期】    980206
【裁判案由】    返還提存物
【裁判全文】
臺灣桃園地方法院民事裁定            98年度聲字第46號
聲  請  人  丙○○
                        段34.
聲  請  人  丁○○
相  對  人  乙○○
                        號3樓.
相  對  人  立揚廣告有限公司
法定代理人  甲○○
上列當事人間聲請返還擔保金事件，本院裁定如下：
    主    文
本院九十六院年度存字第五六三五號提存事件聲請人所提存之擔
保金新臺幣捌拾萬元，准予返還。
    理    由
一、按訴訟終結後，供擔保人證明已定20日以上之期間，催告受
    擔保利益人行使權利而未行使，或法院依供擔保人之聲請，
    通知受擔保利益人於一定期間內行使權利並向法院為行使權
    利之證明而未證明者，法院應依供擔保人之聲請，以裁定命
    返還其提存物，民事訴訟法第104 條第1 項第3 款定有明文
    。所謂「訴訟終結」，在因假扣押或假處分所供擔保之情形
    ，供擔保人依民事訴訟法第106 條準用同法第10 4條第1 項
    第3 款規定，聲請以裁定命返還其擔保金之場合，必供擔保
    人已撤回假扣押或假處分之執行，始得謂與該款所定之「訴
    訟終結」相當，而得依該條款行使定期催告之權利。因此條
    文所謂「訴訟終結」雖宜從廣義解釋，包括本案訴訟終結或
    執行程序終結在內，惟仍須債權人撤回假扣押或假處分執行
    之聲請，並定20日之期間催告受擔保利益人行使權利而未行
    使者，始符合供擔保人聲請返還擔保金之要件，合先敘明。
二、本件聲請意旨略以：聲請人與相對人及第三人劉金鳳間，因
    侵權行為損害賠償事件，聲請人前遵本院96年度裁全字第73
    84號民事裁定為擔保假扣押執行，曾提供新台幣80萬元為擔
    保金，並以本院96年存字第5635號提存事件提存後，聲請本
    院以96年度執全字第4221號假扣押執行在案。茲因該假扣押
    執行事件業經聲請人聲請撤回執行，而聲請人亦已定20日以
    上期間催告受擔保利益人即相對人行使權利而未行使，提出
    提存書、假扣押裁定、民事執行處函、存證信函暨其回執各
    1 份為證。
三、經查，聲請人主張上開事實，業據提出上開證物供本院查對
    無訛，本院並依職權調取本院96年度裁全字第7384號民事裁
    定暨執行卷宗、96年度存字第5635號提存卷宗、核閱屬實；
    復向本院查詢無誤，有本院民事紀錄科查詢表2 紙附卷可憑
    ，堪信上開主張為真正，依上揭說明，聲請人之聲請，核無
    不合，應予准許。另本件聲請人聲請假扣押及其執行尚有第
    三人劉金鳳為其債務人，惟本件聲請人既未證明其已就債務
    人劉金鳳為行使權利之催告，且亦不在本件聲請返還提存物
    列為相對人，是本件不另就債務人劉金鳳部分為審酌，附此
    敘明。
四、依民事訴訟法第104 條第1 項第3 款、第106 條前段，裁定
    如主文。
中    華    民    國    98    年    2     月    6     日
                  民事第三庭  法  官  陳心婷
以上正本證明與原本無異。
如對本裁定抗告須於裁定送達後10日內向本院提出抗告狀，並應
繳納抗告裁判費新台幣1,000 元。
                              書記官  林君燕
中    華    民    國    98    年    2     月    6     日


司法院資訊處製作；財團法人民間司法改革基金會備份。
